臺灣彰化地方法院刑事判決　　　　　　　94年度易字第128號
公　訴　人　臺灣彰化地方法院檢察署檢察官
被　　　告　丁○○
被　　　告　丙○○
上列被告因竊盜案件，經檢察官提起公訴（93年度偵字第5376號
、93年度偵緝字第603號），本院判決如下：
    主      文
丁○○結夥三人以上於夜間侵入住宅竊盜，累犯，處有期徒刑玖
月。
丙○○結夥三人以上於夜間侵入住宅竊盜，處有期徒刑捌月。
    事      實
一、丁○○曾於民國八十四年間，因違反麻醉藥品管理條例、肅
    清煙毒條例、贓物、槍砲彈藥刀械管制條例等案件，經本院
    先後分別判處有期徒刑四月、三年一月、五月、四月確定，
    由本院裁定應執行有期徒刑四年確定，於八十四年十一月八
    日入監，而於八十六年十二月三日縮短刑期假釋出監，嗣撤
    銷假釋，於八十九年九月五日入監執行殘刑有期徒刑二年八
    月七日，甫於九十一年八月二十一日執行完畢，竟不知悔改
    ，於九十三年七月十五日十九時三十分至二十時許之夜間，
    與乙○○（業經本院以九十三年易字第一一二八號判處有期
    徒刑二年二月，乙○○上訴後由台灣高等法院台中分院於九
    十四年四月二十六日，以九十四年度上易字第四二六號判決
    上訴駁回確定）、甲○○（業經台灣高等法院台中分院於九
    十四年四月十四日，以九十四年度上易字第三○七號判處有
    期徒刑二年確定）、丙○○共同基於意圖為自己不法所有之
    犯意聯絡，分乘二部機車在彰化縣福興鄉搜尋行竊目標，行
    經彰化縣福興鄉○○路一一○巷四十號劉樂園之住宅時，利
    用屋內無人之機會，由丙○○、丁○○在外以機車接應並把
    風，乙○○持其所有之自備鑰匙一支，打開該屋大門後與甲○○侵入屋內行竊，計竊得匯通銀行存摺三本（劉佳鑫帳戶
    二本、劉怡妏帳戶一本）、國泰世華銀行存摺二本（劉佳鑫
    、劉怡妏帳戶各一本）、劉樂園臺灣居民來往大陸通行證一
    本、領帶夾一枚、別針一枚、鑽戒一只、紅寶石戒指一只、
    鑽石項鍊一條、寶石手鍊一條、碎鑽耳環一只、瑪瑙項鍊一
    條、女用手錶一只、一百元、五十元美金各一張、十元美金
    四張、五元美金二張、一萬元越幣一張。得手後，擬交由丁○○、乙○○持往彰化市準備變賣得款朋分花用，丙○○與
    甲○○則共乘機車回彰化縣二林鎮。嗣於同日二十三時許，
    丁○○騎乘一部未懸掛車牌之機車搭載乙○○，經巡邏員警
    發覺可疑欲盤查時，丁○○竟加速逃逸，乙○○即沿途丟棄
    前開所竊得之財物，經警追捕後，在彰化縣鹿港鎮頭庄巷一
    之三號前查獲乙○○，丁○○則趁隙逃逸。
二、案經劉樂園訴由彰化縣警察局彰化分局報請臺灣彰化地方法
    院檢察署檢察官偵查起訴。
    理    由
一、訊據被告丁○○、丙○○均矢口否認有何竊盜犯行，被告丁○○辯稱：伊於九十三年七月十五日十六時許，與乙○○共
    乘一部機車至乙○○友人位於鹿港鎮住處，之後丙○○、甲○○共乘機車到該處，伊不認識丙○○、甲○○，其四人分
    乘二部機車至鹿港鎮某超市打電動玩具。伊請乙○○幫忙拿
    安非他命，乙○○應允後即與甲○○共乘一部機車，伊搭乘
    丙○○所騎之機車尾隨在後，抵達彰化縣福興鄉○○路時，
    乙○○說要去拿安非他命，伊就與丙○○共乘機車在附近兜
    風。嗣後丙○○與乙○○聯絡，丙○○就載伊至鹿港鎮某便
    利商店等候乙○○。乙○○、甲○○到了該便利商店後，乙○○說要去彰化市拿安非他命，伊即騎乙○○的機車搭載乙○○前往彰化市。伊不知乙○○、甲○○竊取他人財物，亦
    未擔任把風及接應的工作。伊騎乘機車搭載乙○○為警靠近
    盤查時，伊因施用毒品怕警員查悉，才棄車逃逸，並非與乙○○前往彰化市銷贓云云。被告丙○○則以：伊於九十三年
    七月十五日十七時，與甲○○從彰化縣二林鎮騎機車到鹿港
    找乙○○，丁○○也在該處，伊並不認識丁○○。隨後四人
    分乘二部機車至鹿港鎮某超市打電動玩具。丁○○向乙○○
    索取安非他命，乙○○表示要去向藥頭拿，遂與甲○○共乘
    一部機車離去，伊即騎機車載丁○○尾隨在後。抵達福興鄉
    ○○路時，乙○○說要去拿安非他命，並與甲○○騎機車離
    開，伊與丁○○則共乘機車在鹿港鎮閒逛。因丁○○表示要
    回家，請伊打電話給乙○○，乙○○接聽表示有事在忙，再
    等一下等語，伊大概知道乙○○在行竊。伊便與丁○○騎機
    車到鹿港鎮某便利超商等待乙○○、甲○○。甲○○與乙○○抵達該便利超商後，伊就與甲○○騎乘機車回二林鎮，丁○○則與乙○○騎乘機車離開。伊並與乙○○共同行竊，並
    擔任把風及接應云云。經查：
  (1)按被告以外之人於審判外之言詞或書面陳述，除法律有規定
    者外，不得作為證據，刑事訴訟法第一百五十九條第一項固
    定有明文。惟當事人、代理人、辯護人及輔佐人聲請傳喚之
    證人、鑑定人，於審判長為人別訊問後，由當事人、代理人
    或辯護人直接詰問之。被告如無辯護人，而不欲行詰問時，
    審判長仍應予詢問證人、鑑定人之適當機會；且被告以外之
    人於偵查中向檢察官所為之陳述，除顯有不可信之情況者外
    ，得為證據；又被告以外之人於審判外之陳述，雖不符前四
    條之規定，而經當事人於審判程序同意作為證據，法院審酌
    該言詞陳述或書面陳述作成時之情況，認為適當者，亦得為
    證據，同法第一百六十六條第一項、第一百五十九條之一第
    二項及第一百五十九條之五第一項分別定有明文，是被告對
    證人之詰問權雖為被告應受保障之訴訟權能之一，但尚非不
    得拋棄。查本件公訴人及被告均不爭執證人甲○○於警詢、
    檢察官偵查中證述之證據能力，亦不爭執告訴人劉樂園、證
    人乙○○於警詢中證述之證據能力，均同意作為證據，則本
    院審酌證人甲○○於偵查中之證述已經具結，有證人結文在
    卷可憑，且無顯有不可信之情形；另審酌告訴人劉樂園、證
    人乙○○警詢筆錄作成時之情況，亦認為適當，爰依刑事訴
    訟法第一百五十九條之一第二項、第一百五十九條之五第一
    項之規定，認均為傳聞法則之例外，有證據能力。
  (2)前開事實已據告訴人劉樂園於警詢時證述遭竊時、地及遭竊
    物品綦詳（見彰警分刑字第００九三００一二五八六號卷第
    七頁至第八頁），並有贓物認領保管單四紙在卷可憑。另證
    人即共犯甲○○於九十三年八月十三日警詢時證稱：「當天
    係丙○○騎乘機車載我，丁○○則騎乘另一部機車載乙○○
    ，沿途尋找行竊目標，後來發現該地點可從鋁門可見屋內沒
    人，即由我與乙○○利用自備鑰匙開啟門鎖後進屋行竊，丙○○、丁○○則在外把風，如有人來則以行動電話聯絡，如
    手機未接通，則按機車喇叭示意，丙○○、丁○○知情我與
    乙○○係欲進屋行竊。」等語（見九十三年度偵字第五三七
    六號卷第二三頁）；且其於九十三年十月二十日接受檢察官
    偵訊時，亦為相同陳述（見偵緝字第四六九號卷第五四頁）
    ，核與共犯乙○○於偵訊時供稱：「他們叫我介紹銷贓地點
    ，我去牙保贓物，丁○○知道我要去銷贓。」等語（詳九十
    三年度偵字第五三七六號卷第四十六頁）相符，衡之證人甲○○、乙○○與本案被告二人素無怨隙，其於案發後記憶較
    為清晰且較少衡量利害得失；佐以證人甲○○就其與被告乙○○、證人丙○○、丁○○等人如何謀議行竊、找尋目標、
    分工方式、銷贓情形，均主動證述綦詳，是證人甲○○、乙○○前開證述及供述，應具相當可信度。雖證人乙○○於本
    院審理時改稱僅伊單獨行竊，甲○○與被告二人均不知情云
    云；且證人甲○○於本院審理時亦翻異前詞陳稱：「是乙○○一人偷的，伊不知道乙○○要去行竊，因乙○○說要向藥
    頭拿安非他命，囑咐伊在鹿港東西向快速道路附近等候。」
    云云。惟證人乙○○、甲○○於警、偵訊時之證述，顯具有
    相當之可信度，已如前述，其二人所涉前開竊盜犯行，已經
    台灣高等法院台中分院分別以九十四年度上易字第四二六號
    、九十四年度上易字第三○七號判處有期徒刑二年二月、二
    年確定，有判決書二份在卷可參，其二人事後於本院審理時
    翻異前詞，應顯係為迴護被告二人及其己身所涉犯行，顯不
    可採。
  (3)被告丙○○、丁○○雖於本院審理時均供稱不知有偷竊一事
    云云，然被告丙○○於偵訊時供稱：「乙○○、甲○○行竊
    時，我有答應把風。」（詳九十三年度偵緝字第五二二號卷
    第五十六頁）、「甲○○有說他們要進入屋內行竊，我跟丁○○在外頭。」等語（見九十三年度偵字第五三七六號卷第
    九十四頁），其於本院九十三年度易字第一一二八號被告乙○○竊盜案件審理時，亦證稱：「當時係被告乙○○與甲○○一同離開，其與丁○○則在外等候，期間曾撥打行動電話
    給乙○○，知情乙○○在竊取東西。」等語（見該案九十四
    年一月二十日審判筆錄），而被告丁○○於偵訊時供稱：「
    丙○○說『等一下你就知道了』，我就知道他們可能要偷東
    西。」等語（參九十三年度偵緝字第六○三號卷）。衡諸整
    體情況，堪認被告丙○○、丁○○當時確實係在外擔任把風
    接應之工作。
  (4)又被告丁○○與證人乙○○於九十三年七月十五日行竊後遇
    警盤查時，即加速逃逸，被告丁○○更於乙○○騎乘之機車
    倒地後，自行逃離現場，更足徵被告丁○○對前開竊盜犯行
    ，應係知情。綜上所述，被告二人辯稱係乙○○一人單獨行
    竊，同案共犯乙○○、甲○○亦到庭附和其詞證稱「是乙○○一人獨自行竊」云云，無非係卸責及虛偽迴護之詞，均不
    足採信。本件罪證明確，被告二人犯行已堪認定，應依法予
    以論科。
二、核被告丁○○、丙○○所為，係各犯刑法第三百二十一條第
    一項第一、四款之加重竊盜罪。被告二人與甲○○、乙○○
    就前開竊盜犯行間，有犯意聯絡及行為分擔，均為共同正犯
    。再被告丁○○有事實欄所載之前科，亦有臺灣高等法院被
    告全國前案紀錄表存卷可按，其於五年內再犯本件最重本刑
    為有期徒刑以上之罪，為累犯，應依刑法第四十七條規定，
    加重其刑。爰審酌被告二人結夥數人，並於夜間侵入住宅竊
    盜，危害他人住居安全暨社會安全秩序，所竊得之物品價值
    非微，犯後卸詞狡辯態度不佳等一切情狀，各量處如主文所
    示之刑。又共犯乙○○所持之鑰匙一支，雖係乙○○所有供
    行竊所用之工具，然該把鑰匙未扣案，且乏證據足資證明尚
    屬存在，亦非違禁物，為免執行困難，本院自不為沒收之諭
    知。
據上論斷，應依刑事訴訟法第二百九十九條第一項前段，刑法第
二十八條、第三百二十一條第一項第一款、第四款、第四十七條
，判決如主文。
本案經檢察官楊忠城到庭執行職務。
中　　華　　民　　國　　94　　年　　5 　　月　　26　　日
                              臺灣彰化地方法院刑事第二庭
                                  審判長法官  宋恭良
                                  法      官  許雅婷
                                  法      官  吳永梁
以上正本證明與原本無異。
如不服本判決，應於判決送達後十日內，向本院提出上訴狀 (
須附繕本)。
告訴人或被害人對於判決如有不服具備理由請求檢察官上訴者，
其上訴期間之計算係以檢察官收受判決正本之日期為準。
中　　華　　民　　國　　94　　年　　5 　　月　　26　　日
                                  法院書記官  劉玫金
附錄本案論罪科刑法條全文
中華民國刑法第三百二十一條
犯竊盜罪而有左列情形之一者，處六月以上、五年以下有期徒刑：
一  於夜間侵入住宅或有人居住之建築物、船艦或隱匿其內而犯之者。
二  毀越門扇、牆垣或其他安全設備而犯之者。
三  攜帶兇器而犯之者。
四  結夥三人以上而犯之者。
五  乘火災、水災或其他災害之際而犯之者。
六  在車站或埠頭而犯之者。
前項之未遂犯罰之。
